臺灣高雄地方法院民事裁定
110年度消債更字第107號
聲  請  人  簡惠琦（原名：簡鈺芯）
0000000000000000

0000000000000000

0000000000000000

0000000000000000

代  理  人  吳忠諺律師
上列當事人因消費者債務清理事件聲請更生，本院裁定如下：
    主  文
聲請人簡惠琦自中華民國一一○年八月二十七日下午四時起開始
更生程序。
命司法事務官進行本件更生程序。
    理  由
一、聲請意旨略以：伊有不能清償債務情事，前向遠東銀行聲請
    前置協商，惟協商不成立。伊又未經法院裁定開始清算程序
    或宣告破產，爰聲請更生等語。
二、按債務人不能清償債務或有不能清償之虞者，得依本條例所
    定更生或清算程序，清理其債務；債務人無擔保或無優先權
    之本金及利息債務總額未逾新臺幣（下同）12,000,000元者
    ，於法院裁定開始清算程序或宣告破產前，得向法院聲請更
    生；法院開始更生程序之裁定，應載明其年、月、日、時，
    並即時發生效力；法院開始更生或清算程序後，得命司法事
    務官進行更生或清算程序，必要時得選任律師、會計師或其
    他適當之自然人或法人1人為監督人或管理人，消費者債務
    清理條例（下稱消債條例）第3條、第16條第1項、第42條第
    1項、第45條第1項分別定有明文。
三、經查：
　㈠聲請人前向遠東銀行聲請前置協商，於民國109年12月10日協
    商不成立，嗣於110年4月8日具狀向本院聲請更生等情，有
    前置協商不成立通知書（卷第25頁）、遠東銀行陳報狀（卷
    第63至77頁）附卷可稽，堪信為真實。
  ㈡聲請人於107年度至109年度申報所得各為3,077元、0元、1,0
    00元，名下無財產，雖有保誠人壽保單，惟為團險，無解約
    金，至三商美邦人壽、富邦人壽保單部分，則非要保人；又
    聲請人自陳107年7月至109年5月自前雇主陳黃麗容承接經營
    梅記檳榔（負責人仍為陳黃麗容），每月營業額180,000元
    ，扣除成本後，每月淨利約28,500元，嗣因積欠陳黃麗容貨
    款，將檳榔攤顧還予陳黃麗容，109年6月於人興環保服務股
    份有限公司任職，收入為24,500元，109年7月於有限責任高
    雄市樹子照顧服務勞動合作社接受長照課程訓練，除介紹個
    案之介紹費1,000元外，無其他收入，賴109年6月16日領取
    之紓困補助25,000元維持生活，109年8月經仲介蔡靜芸介紹
    ，受雇潘秀琴從事居家看護，工作時間自8時至20時，日薪1
    ,500元，仲介每日抽佣140元，實領收入22,260元，109年9
    月1日起於榮驊物業有限公司任清潔人員，109年9月至110年
    6月平均每月收入約25,026元【計算式：（25,244＋24,450＋2
    4,833＋24,850＋25,150＋24,850＋24,850＋24,850＋24,182＋27,0
    00）÷10＝25,026，本裁定計算式均採元以下4捨5入】，並幫
    同事林素蘭代班4日，於110年4月24日領取4,000元，另於10
    9年9月至110年3月於休假之虞至上元檳榔攤兼職，日薪500
    元，每月8日，每月收入4,000元，因上元檳榔攤於110年4月
    結束營業而未再兼職，未領取其他補助或給付。又前於108
    年4月23、24日因參加戴雅玲之合會，領取合會得標款項共
    計97,000元，109年9月29日以50,000元出售金豐禾企業股份
    有限公司麗池米糧食綜合契約予第三人曾如育，款項均存入
    子女陸○辰之郵局帳戶等情，有財政部高雄國稅局107年至10
    8年綜合所得稅各類所得資料清單及財產歸屬資料清單（卷
    第4至6頁）、109年度稅務電子閘門財產所得調件明細表（
    卷第124頁）、財產及收入狀況說明書（卷第3頁）、債權人
    清冊（卷第16至18頁）、戶籍謄本（卷第15頁）、勞工保險
    被保險人投保資料表（卷第12頁）、個人商業保險查詢結果
    表（卷第13頁）、財團法人金融聯合徵信中心前置協商專用
    債權人清冊（卷第19至21頁）、信用報告（卷第22至24頁）
    、社會補助查詢表（卷第51至54頁）、租金補助查詢表（卷
    第55頁）、勞動部勞工保險局函（卷第58頁）、勞動部勞動
    力發展署高屏澎東分署函（卷第79頁）、高雄市政府勞工局
    訓練中心函（卷第59頁）、健保投保紀錄（卷第109頁）、
    金豐禾企業股份有限公司轉讓契約書（卷第163頁）、存簿
    （卷第99頁）、陸○辰之存簿（卷第7至10頁）、存入款項說
    明書（卷第137至139頁）、照服員訓練結業證明書（卷第16
    4頁）、有限責任高雄市樹子照顧服務勞動合作社函（卷第1
    54頁）、在職證明書（卷第11頁）、勞驊物業有限公司陳報
    狀（卷第78頁）、薪資明細表（卷第869頁、第166至167頁
    ）、收入明細表（卷第84至85頁）、員工薪資表（卷第135
    頁、第163頁）、美商亞洲美樂家有限公司台灣分公司函（
    卷第62頁）、合會資料（第158至159頁）、切結書（卷第16
    0至162頁）、三商美邦人壽保險股份有限公司函（卷第132
    至133頁）、保誠人壽保險股份有限公司函（卷第61頁）、
    富邦人壽保險股份有限公司陳報狀（卷第120頁）等附卷可
    證。另查聲請人曾任豪記檳榔之負責人，惟豪記檳榔業於10
    1年1月19日經通報主管機關撤銷登記，有財政部高雄國稅局
    函（卷第130至131頁）在卷可證。經考量聲請人上述工作、
    收入情況，爰以聲請人於109年9月至110年6月於榮驊物業有
    限公司平均每月實領收入25,026元評估其償債能力。
　㈢關於聲請人必要生活費用部分，聲請人主張每月支出17,498
    元（包含每月房屋租金9,000元）云云，並提出租賃契約（
    卷第14頁）、陸○辰之存簿（卷第7至10頁、第100至106頁）
    為證。惟按債務人必要生活費用，以最近1年衛生福利部或
    直轄市政府所公告當地區每人每月最低生活費1.2倍定之，
    消債條例第64條之2第1項定有明文。本院參酌衛福部社會司
    所公告110年度高雄市最低生活費為13,341元，又該最低生
    活費用之標準，係照當地最近1年平均每人可支配所得中位
    數60％訂定，依其基準之家庭收支調查報告調查表格式所示
    有關經常性支出之調查項目，包括利息支出、食品、衣著、
    房租及水費、電費、醫療保健、交通、娛樂、教育等，已涵
    蓋聲請人所陳報之支出項目。是本院認聲請人必要生活費用
    以最低生活費之1.2倍即16,009元計算已足，逾此範圍難認
    必要。
　㈣關於聲請人扶養支出部分，聲請人稱單獨扶養經生父陸俊達
    認領之未成年子女陸○辰，每月支出扶養費10,000元。經查
    ，陸○辰係95年1月生，現就讀國中，於107年度至109年度均
    無申報所得，名下無財產，未領取補助或給付等情，此有戶
    籍謄本（卷第15頁）、所得資料清單及財產歸屬資料清單（
    卷第90至92頁）、109年稅務電子閘門財產所得調件明細表
    （卷第123頁）、社會補助查詢表（卷第47至50頁）、在學
    證明書（卷第107頁）、存簿（卷第7至10頁、第100至106頁
    ）附卷可參。陸○辰既未成年，名下復無財產，應有受扶養
    之權利。又聲請人固稱陸俊達未負擔扶養子女之義務，惟未
    舉證以實其說，尚難認定陸俊達無法負擔扶養義務。又陸○
    辰需受扶養程度，按受扶養者之必要生活費用，準用第1項
    規定計算基準數額，並依債務人依法應負擔扶養義務之比例
    認定之，消債條例第64條之2第2項亦有明定。因陸○辰無房
    屋費用支出，爰自其必要生活費用中扣除相當於房屋支出所
    佔比例（110年度高雄市每人每月不含房屋支出之最低生活
    費之1.2倍12,109元），再由聲請人與陸俊達共同負擔，聲
    請人應負擔6,055元（計算式：12,109÷2＝6,055），逾此範
    圍，不予採計。
  ㈤承上，聲請人目前每月收入約25,026元，扣除個人必要支出1
    6,009元、子女扶養費6,055元後，剩餘2,963元。聲請人目
    前負債總額為3,583,717元（卷第16至18頁債權人清冊），
    以每月所餘逐年清償，至少須約101年（計算式：3,583,717
    ÷2,963÷12≒101）始能清償完畢，應認其已不能清償債務。
    此外，聲請人無擔保或無優先權之債務總額未逾12,000,000
    元，且無消債條例第6條第3項、第8條或第46條各款所定駁
    回更生聲請之事由存在。則聲請人聲請更生為有理由，應予
    准許，爰命司法事務官進行本件更生程序。
四、依消債條例第11條第1 項、第45條第1 項、第16條第1 項，
    裁定如主文。
中　　華　　民　　國　　110 　年　　8 　　月　　27　　日
              　　民事庭　　法　官　賴寶合
以上正本係照原本作成。
本裁定不得抗告。
中　　華　　民　　國　　110 　年　　8 　　月　　27　　日
  　                        書記官　胡美儀